臺灣桃園地方法院民事裁定
111年度抗字第178號
抗  告  人  張宥惠（原名張秀珠）

相  對  人  程祖逖  


上列當事人間聲請本票裁定事件，抗告人對於民國111年9月22日
本院111年度票字第2460號民事裁定提起抗告，本院裁定如下：
    主  文
抗告駁回。
抗告費用新臺幣壹仟元由抗告人負擔。
    理  由
一、本件抗告意旨略以：相對人程祖逖於民國102年1月8日將抗
    告人所借貸之新臺幣（下同）400萬元債權轉入其妻陳玉好
    名下後，抗告人張宥惠將名下房屋辦理抵押設定予陳玉好，
    則抗告人前所欠之貸款均已清理，債權人轉為陳玉好，該債
    權已與相對人無涉，相對人卻未歸還原開立之本票等語。
二、按執票人向本票發票人行使追索權時，得聲請法院裁定後強
    制執行，票據法第123 條定有明文。又本票執票人依上開法
    條之規定，聲請法院裁定許可對發票人強制執行，係屬非訟
    事件程序，法院僅就形式上審查得否准許強制執行，此項裁
    定並無確定實體上法律關係存否之效力，如發票人就票據債
    務之存否有爭執時，應由發票人提起確認之訴，以資解決（
    最高法院56年台抗字第714號、57年台抗字第76號裁判意旨
    參照）。準此，本票執票人依票據法第123 條規定向本票發
    票人行使追索權，聲請法院裁定准予強制執行，係屬非訟事
    件，對於此項聲請所為裁定，僅依非訟事件程序，就本票形
    式上之要件是否具備予以審查即為已足。
三、經查，本件相對人於原審主張其執有抗告人所簽發之系爭本
    票，經提示後未獲付款，為此依票據法第123條規定聲請就
    本票票面金額360萬元及自民國111年9月2日起至清償日止，
    按週年利率6％計算之利息，裁定許可強制執行等情，已據其
    提出本票為證，經原審核對後，將本票發還而留存本票影本
    附卷可稽。本院依形式上審核上開本票影本，其形式上已經
    記載表明其為本票之文字、一定之金額、無條件擔任兌付、
    發票人、發票年、月、日及免除作成拒絕證書等事項，是並
    無不應准許之情形，原審據以為許可強制執行之裁定，於法
    尚無不合。抗告人所述經核係屬實體法上法律關係之爭執，
    依上開說明，尚非本件非訟程序所得加以審究，應由抗告人
    另行起訴以資解決，抗告人以此事由指摘原裁定不當，自屬
    無據。從而，本件抗告意旨指摘原裁定不當，求予廢棄，為
    無理由，應予駁回。
四、爰裁定如主文。
中　　華　　民　　國　　111 　年　　11　　月　　21　　日
                  民事第四庭  審判長法　官　林常智
　　　　　　　　　                  法  官  陳容蓉
　　　　　　　　　                  法  官  陳昭仁
以上正本係照原本作成。
如不服本裁定，僅得於收受本裁定正本送達後10日內，以適用法
規顯有錯誤為理由，向本院提出再抗告狀（須按他造當事人之人
數附繕本及繳納再抗告裁判費新臺幣1,000 元）。再抗告時應提
出委任律師或具有律師資格之人之委任狀；委任有律師資格者，
另應附具律師資格證書及釋明委任人與受任人間有民事訴訟法第
466 條之1 第1 項但書或第2 項所定關係之釋明文書影本。
中　　華　　民　　國　　111 　年　　11　　月　　21　　日
                                    書記官  陳佩伶